臺灣新竹地方法院簡易庭小額民事判決　 94年度竹小字第238號
原　　　告　新竹國際商業銀行股份有限公司
法定代理人　丙○○
訴訟代理人　乙○○
被　　　告　甲○○
上列當事人間請求返還消費借貸款事件，於中華民國94年7月6日
辯論終結，本院判決如下：
    主    文
被告應給付原告新台幣萬貳仟肆佰柒拾伍元，及自民國九十四
年二月十五日起至清償日止，按週年利率百分之十八點二五計算
之利息，暨自民國九十四年三月十五日起至清償日止，逾期六個
月以內者，按上開利率百分之十，超過六個月者，按上開利率百
分之二十計算之違約金。
訴訟費用新台幣壹仟元由被告負擔。
本判決得假執行。
    理由要領
一、原告主張：1.被告甲○○於民國91年12月13日向原告申請貸
    款額度新台幣（下同）30,000元，與原告立有DEAR現金卡貸
    款契約書可憑，依上開約定借款額度動用期限自91年12 月
    13日至92年12月13日止為期一年，期滿三十日前，如被告不
    為反對續約之意思表示，並經原告審核同意者，得以同一內
    容繼續延長一年，其後每年屆期時亦同，最長以延長四次為
    限。另依契約第一條約定借款額度得由原告依被告動撥額度
    情形及繳款狀況，依被告聲請或原告自行調整借款額度，現
    調整為36,000元。上開契約於借支額度、期間內，由被告指
    定在原告銀行活期存款第0000-000000號帳戶，憑DEA R卡向
    已參加自動化服務機器跨行共用系統之原告銀行或其他金融
    機構自動化付款機隨時向原告銀行取款；另依契約書第5條
    每動用一筆借款時，須繳納費用100元及首次動用本借款時
    ，須繳納首次動撥借額度3.5﹪帳務管理費，及依契約書第7
    條依借款日起，以一個月為一期於每月14日還款，每期應繳
    金額係尚欠本金加未繳手續費最低5﹪計算，若金額小於
    1,000 元以1,000元計算，將所欠金額依上開約定按月分期
    攤還，若逾期一次即喪失分期攤還之權利，應將所欠消費借
    貸款全數一次清償，利息按年息18.25﹪按月計付，逾期六
    個月以內者，按上開利率百分之十，逾期六個月以上者，按
    上開利率百分之二十計算之違約金。2.詎料被告甲○○對上
    開借款本息僅繳至94年2月14日止，其於94年3月14日起，未
    依約履行迄今已逾期一次以上，計欠貸款本金32,475元，依
    DEAR現金卡貸款契約書約定條款第13條第1項、第6項之規定
    ，視為全部到期，被告即應償還之責，屢經催討仍置之不理
    ，爰依民法消費借貸之法律關係請求給付消費款等情，業據
    其提出與所述相符之DEAR現金卡貸款契約書、放款客戶往來
    明細、戶籍謄本等各一件為證，核屬相符，被告則未到庭為
    任何有利於己之聲明或陳述，亦未提出書狀供本院審酌，自
    堪信原告主張為真實。從而原告依據兩造所訂立之貸款契約
    書、約定條款及消費借貸之法律關係請求被告給付如主文第
    一項所示之金額，為有理由，應予准許。
二、本件係小額訴訟程序為被告敗訴之判決，爰依職權宣告假執
    行。
中　　華　　民　　國　　94　　年　　7 　　月　　15　　日
                  新竹簡易庭    法　官　謝永昌
以上正本證明與原本無異。
如對本判決上訴，非以違背法令為理由，不得為之，且須於判決
送達後20日內向本院提出上訴狀（須按他造當事人之人數附繕本
）。
中　　華　　民　　國　　94　　年　　7 　　月　　15　　日
                                書記官  蕭宛琴
